Images des répertoires du notaire Ferdinand Charles Henry Amy pour l'étude XL
Archives nationales (France)
Images des répertoires du notaire Ferdinand Charles Henry Amy pour l'étude XL
10 janvier 1921 - 4 janvier 1939
MC/RE/XL/17 - MC/RE/XL/19
Etude XL; Amy, Ferdinand Charles Henry
3 registres
Archives nationales de France
Minutes et répertoires: la loi 2008-696 du 15 juillet 2008 relative aux archives a fixé à 75 ans à compter de la date de l'acte, ou à 25 ans à compter de la date du décès de l'intéressé si ce délai est plus bref, le délai de communication des minutes et répertoires des notaires; ce délai est porté à 100 ans à compter de la date de l'acte si le document se rapporte à un mineur (code du Patrimoine, articles L213-2, 4e d et 5e).
Autres documents de l'étude (dossiers de clients, comptabilité...): s'agissant d'archives privées, ces documents sont communicables selon les modalités fixées par le déposant ou le donateur.
Certains documents ne sont pas accessibles sous leur forme originale en raison de leur mauvais état de conservation.
Registres versés aux Archives nationales en juillet 2016.
Images des répertoires de l'étude XL
Archives de l'étude XL
répertoire d'officier public ministériel
- Répertoire chronologique pour la période du 10 janvier au 13 décembre 1921, 10 janvier - 13 décembre 1921; MC/RE/XL/17; Un répertoire de 41 feuillets faisant partie d'un registre de 300 feuillets de papier manuscrits, hauteur 35,5 x largeur 25 cm.
  Le registre contient aussi le répertoire du notaire Marie Charles Victor Amy pour la période du 10 novembre 1911 au 10 janvier 1921.
  Le répertoire contient les informations suivantes: 1. le n° de l'acte dans l'année; 2. date du jour; 3. nature de l'acte passé en brevet; 4. nature de l'acte passé en minute; 5. nom, prénom, domicile des parties, indication sur la situation et les prix des biens; 6. date d'enregistrement de l'acte; 7. droits d'enregistrement.
  Attention: seuls les actes passés en minute sont conservés; les actes mentionnés dans le répertoire comme passés en simple brevet (colonne 3) ne sont pas conservés par les notaires et ne sont donc pas versés au Minutier (ils sont remis aux clients).
  répertoire
  - Liste chronologique des actes pour la période du 10 janvier au 13 décembre 1921, 10 janvier - 13 décembre 1921; 260 r°-300 v°; 41 feuillets
- Répertoire chronologique pour la période du 13 décembre 1921 au 4 août 1931, 13 décembre 1921 - 4 août 1931; MC/RE/XL/18; Un registre de 300 feuillets de papier manuscrits, hauteur 35,5 x largeur 25 cm.
  - Liste chronologique des actes pour la période du 13 décembre 1921 au 29 décembre 1922, 13 décembre 1921 - 29 décembre 1922; 1 r°-41 v°; 41 feuillets
  - Liste chronologique des actes pour la période du 3 janvier au 29 décembre 1923, 3 janvier - 29 décembre 1923; 42 r°-79 r°; 38 feuillets
  - Liste chronologique des actes pour la période du 2 janvier au 31 décembre 1924, 2 janvier - 31 décembre 1924; 79 r°-117 r°; 39 feuillets
  - Liste chronologique des actes pour la période du 2 janvier au 31 décembre 1925, 2 janvier - 31 décembre 1925; 117 r°-151 v°; 35 feuillets
  - Liste chronologique des actes pour la période du 4 janvier au 31 décembre 1926, 4 janvier - 31 décembre 1926; 151 v°-184 r°; 34 feuillets
  - Liste chronologique des actes pour la période du 3 janvier au 31 décembre 1927, 3 janvier - 31 décembre 1927; 184 r°-211 r°; 28 feuillets
  - Liste chronologique des actes pour la période du 3 janvier au 29 décembre 1928, 3 janvier - 29 décembre 1928; 211 r°-238 v°; 28 feuillets
  - Liste chronologique des actes pour la période du 2 janvier au 31 décembre 1929, 2 janvier - 31 décembre 1929; 238 v°-261 v°; 24 feuillets
  - Liste chronologique des actes pour la période du 2 janvier au 31 décembre 1930, 2 janvier - 31 décembre 1930; 261 v°-285 r°; 25 feuillets
  - Liste chronologique des actes pour la période du 5 janvier au 4 août 1931, 5 janvier - 4 août 1931; 285 r°-300 v°; 16 feuillets
- Répertoire chronologique pour la période du 4 août 1931 au 4 janvier 1939, 4 août 1931 - 4 janvier 1939; MC/RE/XL/19; Un registre de 143 feuillets de papier manuscrits (et trois feuilles de papier intercalées), hauteur 35,5 x largeur 25 cm.
  - Liste chronologique des actes pour la période du 4 août au 31 décembre 1931, 4 août - 31 décembre 1931; 1 r°-10 r°; 10 feuillets
  - Liste chronologique des actes pour la période du 4 janvier au 31 décembre 1932, 4 janvier - 31 décembre 1932; 10 r°-33 r°; 24 feuillets
  - Liste chronologique des actes pour la période du 3 janvier au 30 décembre 1933, 3 janvier - 30 décembre 1933; 33 r°-53 v°; 21 feuillets
  - Liste chronologique des actes pour la période du 2 janvier au 31 décembre 1934, 2 janvier - 31 décembre 1934; 53 v°-73 v°; 21 feuillets
  - Liste chronologique des actes pour la période du 2 janvier au 31 décembre 1935, 2 janvier - 31 décembre 1935; 73 v°-93 r°; 21 feuillets
  - Liste chronologique des actes pour la période du 2 janvier au 31 décembre 1936, 2 janvier - 31 décembre 1936; 93 r°-112 r°; 20 feuillets
  - Liste chronologique des actes pour la période du 4 janvier au 31 décembre 1937, 4 janvier - 31 décembre 1937; 112 r°-129 r°; 18 feuillets
  - Liste chronologique des actes pour la période du 3 janvier 1938 au 4 janvier 1939, 3 janvier 1938 - 4 janvier 1939; 129 r°-146 v°; 18 feuillets